臺灣高等法院臺中分院刑事判決　　　　 97年度上訴字第733號
上　訴　人　臺灣台中地方法院檢察署檢察官
上　訴　人
即　被　告　丁○○
選任辯護人　張居德律師
上列上訴人因毒品危害防制條例案件，不服臺灣臺中地方法院96
年度訴字第3917號中華民國 97年2月18日第一審判決（起訴案號
：臺灣臺中地方法院檢察署96年度偵字第5980號），提起上訴，
本院判決如下：
    主  文
原判決撤銷。
丁○○無罪。
    理  由
一、公訴意旨係以：被告閰美芝明知海洛因、甲基安非他命係屬
    毒品危害防制條例第2條第2項第1、2款所列管之第一、二級
    毒品，不得非法販賣，竟基於反覆實施販賣第一級毒品海洛
    因及第二級毒品甲基安非他命以營利之集合犯意，持用其男
    友羅啟文之行動電話0000000000號作為聯絡販賣毒品之工具
    ，自95年10月份某日起迄同年12月下旬某日止，以每次新臺
    幣（下同） 1萬元至1萬5千元不等之價格，多次分別在臺中
    縣霧峰鄉○○路545號、臺中市○○路之黎閣賓館7樓、臺中
    縣太平市○○路 321號住處等地，販賣第一級毒品海洛因予
    游思賢施用。同期間，並以每次半錢或1錢，每1錢1萬2千元
    、每半錢6千元之價格，多次在臺中縣太平市○○路321號住
    處，販賣第二級毒品甲基安非他命予蕭崑泰。嗣於96年2 月
    3日0時40分許，在臺中市○區○○路 4段267號1樓之電梯口
    ，為警查獲，並扣得第一級毒品海洛因 5包（毛重9.91公克
    ）、第二級毒品甲基安非他命7包（毛重共 2.71公克）、新
    臺幣（下同） 1萬5千元、供放毒品使用之瓶罐3個、供藏放
    毒品之扭蛋及腰包各 1個等物，因認被告涉有毒品危害防制
    條例第4條第1項之販賣第一級毒品及第 2項之販賣第二級毒
    品罪嫌。
二、按犯罪事實應依證據認定之，無證據不得認定其犯罪事實，
    又不能證明被告犯罪者，應諭知無罪之判決，刑事訴訟法第
    154條第2項及第301條第1項分別定有明文。又認定犯罪事實
    ，所憑之證據，雖不以直接證據為限，間接證據亦包括在內
    ，然無論直接或間接證據，其為訴訟上之證明，須於通常一
    般之人均不致於有所懷疑，而得確信其為真實之程度者，始
    得據之為有罪之認定，倘其證明尚未達到此一程度，而有合
    理性懷疑之存在時，即無從為有罪之認定，根據「罪證有疑
    ，利於被告」之證據法則，即不得遽為不利於被告之認定（
    最高法院著有76年臺上字第4986號判例可資參照）；再按犯
    罪事實之認定，應憑真實之證據，倘證據是否真實尚欠明顯
    ，自難以擬制推測之方法，為其判斷之基礎，而認定犯罪事
    實之證據係指足以認定被告確有犯罪行為之積極證據而言，
    該項證據自須適合於被告犯罪事實之認定，始得採為斷罪資
    料（最高法院 53年臺上字第656號、29年上字第3105號判例
    可資參照）。末按刑事訴訟法第 161條規定檢察官就被告犯
    罪事實，應負舉證責任，並指出證明之方法。因此，檢察官
    對於起訴之犯罪事實，應負提出證據及說服之實質舉證責任
    。倘其所提出之證據，不足為被告有罪之積極證明，或其指
    出證明之方法，無從說服法官以形成被告有罪之心證，基於
    無罪推定之原則，自應為被告無罪判決之諭知，亦經最高法
    院著有92年度台上字第128號判例可資參照。
三、公訴人認被告涉有販賣第一、二級毒品罪嫌，無非係以證人
    蕭崑泰、游思賢於警詢及偵訊中之證述，並有被告持用之門
    號0000000000號行動電話、蕭崑泰持用之門號0000000000號
    行動電話及游思賢持用之門號0000000000號、0000000000號
    行動電話之通聯紀錄磁片附卷可稽。而扣案之海洛因毒品，
    經送請鑑定結果，認送驗檢品4包均含第一級第6項毒品海洛
    因成分，合計淨重7.25公克（空包裝總重2.31公克），有法
    務部調查局96年3月16日調科壹字第09623022910號鑑定書 1
    紙在卷可參。另扣案安非他命毒品，經送鑑定結果，確含有
    第二級毒品甲基安非他命（ Methamphetamine）成分，亦有
    行政院衛生署管制藥品管理局96年3月19日管檢字第0960002
    611號鑑定書1紙在卷可按。且參以證人游思賢於偵訊時證稱
    ：「（閰美芝賣海洛因毒品給你有無可能不賺你錢？）不可
    能，她那麼愛錢，她很計較，款項一定要收到足，我們二人
    也沒什麼交情。」等語及證人蕭崑泰於偵訊時證稱：「不可
    能（不賺錢），因為她錢都算的很清楚。」等語，足徵被告
    販賣毒品予證人蕭崑泰、游思賢，確有利益可圖等為其論據
    。惟訊據被告堅決否認涉有上開販賣第一、二級毒品犯行，
    辯稱：蕭崑泰、游思賢、乙○○等人於95年12月28日被警察
    抓到的那天，正好跟伊約在臺中市○區○○路及樂業路口見
    面，伊還沒到，他們就在那裡與警察發生槍戰，後來在電話
    中問伊是否向警察通風報信，伊說沒有，他們在電話中又要
    求伊去丙○○丁台路環亞工廠，伊在天快亮的時候有去丁台
    路工廠門口按喇叭、作信號，但沒有人開門，伊就走了，事
    實上伊從來沒有賣安非他命給蕭崑泰，更沒有賣海洛因給游
    思賢，他們 2人是誤認伊報警抓他們，才會挾怨報復，故意
    誣陷伊販賣毒品給他們，扣案毒品是伊自己要用的，不是要
    販賣等語。
四、經查：
  (一)95年12月28日凌晨 4時40分許，蕭崑泰、游思賢、乙○○等
    人所使用之R9- 3419號小客車行經臺中市○○路與樂業路口
    時，經警攔檢盤查，蕭崑泰等人見警攔查，竟拒不停車而逃
    逸，先至臺中市○○路與三民路口附近棄車，再乘坐計程車
    至臺中縣霧峰鄉○○路 545號丙○○、曾民宏父親所經營之
    環亞工廠，而為警於同日凌晨 5時10分許，在環亞工廠後門
    外查獲蕭崑泰，再至環亞工廠辦公室內查獲游思賢、乙○○
    、丙○○等人，並扣得槍、彈等物，嗣移送臺灣臺中地方法
    院檢察署偵辦，蕭崑泰、游思賢 2人遭羈押、乙○○、丙○○ 2人則經限制住居。另蕭崑泰持有雷管、硝甘炸藥等彈藥
    主要組成零件，並將之載運至上址環亞工廠內，交由曾民宏
    代為藏放在上址工廠鐵皮屋廁所旁之密室內，95年12月28日
    上午 5時10分許，蕭崑泰等人在上址工廠為警查獲，惟未起
    獲上開雷管及炸藥，曾民宏惟恐再度遭警查獲，而於96 年1
    月底、 2月初某日，將上開雷管及炸藥攜往臺中市○區○○
    路4段267號3樓之2不知情之被告丁○○租屋處藏放。於96年
    2月3日（即本案被告丁○○查獲日）凌晨1時 10分許，為警
    在臺中市○區○○路 267號3樓之2，查獲曾民宏等情，業經
    本院調閱本院96年度上訴字第2958號被告蕭崑泰、游思賢違
    反槍砲彈藥刀械管制條例案件刑事卷宗及本院97年度上訴字
    第 312號被告蕭崑泰違反槍砲彈藥刀械管制條例案件刑事卷
    宗查明屬實，且有相關判決（見本院卷一第228至256頁）及
    相關筆錄影本附卷可稽。
  (二)證人乙○○於本院審理時到庭具結證稱：95年12月28日凌晨
    ，伊和蕭崑泰、游思賢 3人與被告丁○○約好要在臺中市○○路見面，結果被警察包圍，伊等才逃到環亞塑膠工廠去，
    並跟被告改約到環亞塑膠工廠，相約目的是因大家為朋友關
    係，有時候會一起吸食毒品。95年12月28日凌晨 3點20分許
    ，由伊使用0000000000號電話，打被告0000000000號電話相
    約，同日凌晨4點11分許，由蕭崑泰或游思賢使用000000000
    0 號電話，打被告0000000000號電話聯絡。後來伊和蕭崑泰
    、游思賢一起被帶到警局作筆錄，當時伊獲交保（應係限制
    住居之誤），後來警察通知蕭崑泰要伊買東西過去，所以他
    們被借提時伊會到場，伊有聽到蕭崑泰、游思賢他們兩人說
    應該是被被告所出賣等語（見本院卷二 97年5月28日審判筆
    錄）。再查本院列印遠傳電信股份有限公司檢送磁片關於被
    告丁○○於95年12月28日使用0000000000號電話之通聯紀錄
    （見本院卷一第225頁背面至226頁）結果，發現95年12月28
    日凌晨3點20分許、3時51分許、3時52分許，0000000000 號
    電話與被告使用之000 0000000號電話有3次通聯紀錄，同日
    凌晨4點11分許、4時15分許，0000000000號電話與被告使用
    之0000000000號電話有 2次通聯紀錄，基地台位置均在臺中
    市○區○○路4段 312、314號（被告租屋處附近）等情，此
    與證人乙○○上開證詞相符。又觀之該通聯紀錄，同日凌晨
    4 時31分許，被告使用0000000000號電話通話之基地台位置
    係在臺中市○區○○路255號7之3，同日凌晨 7時2分許，被
    告使用0000000000號電話通話之基地台位置乃在臺中縣霧峰
    鄉○○段丁台小段357- 56地號，堪認被告供稱： 95年12月
    28日伊與蕭崑泰、游思賢、乙○○等人約在臺中市○區○○
    路及樂業路口見面，後來又約在丁台路環亞工廠，伊在天快
    亮的時候有去丁台路的工廠門口按喇叭、作信號等語，並非
    虛言。
  (三)又證人蕭崑泰於 96年12月3日原審審理時，經審判長諭知如
    翻異前詞可能讓自己觸犯誣告罪及偽證罪之情形下，仍具結
    證稱：伊和游思賢、乙○○被抓當天，有跟丁○○聯絡見面
    ，到約定地點就被警方圍捕開槍，跑掉後，丁○○又約伊等
    到丁台路的工廠，去丁台路的中途有一個多小時的時間，丁○○並未到場，警察就來攻堅，當時被抓，伊整個人很抓狂
    ，才想是被丁○○陷害，所以要報復她，說她有賣毒品，事
    實上丁○○並沒有賣毒品給伊和游思賢。被抓之後，伊和游
    思賢就懷疑是丁○○，有透過人打電話叫她出來談，但她都
    沒有出來，在借提時伊和游思賢才決定要咬她等語（見原審
    卷第97至99頁）。證人游思賢於 96年12月3日原審審理時，
    經審判長諭知如翻異前詞可能讓自己觸犯誣告罪及偽證罪之
    情形下，亦具結證稱：在警局和檢察官詢問時，伊指證曾向
    丁○○購買毒品，是因為當時聽說是丁○○咬伊和蕭崑泰，
    所以伊和蕭崑泰被借提於第四分局時，私下談好要說丁○○
    販賣毒品給伊二人，事實上她沒有販賣。伊知道實際上並不
    是丁○○通風報信的，所以願意說出實情，不然會害到她等
    語（見原審卷第一０六頁）。另證人即任職臺中市警察局第
    四分局偵查佐劉仕傑於原審審理時亦證稱：第一次在臺中市
    ○○路及建成路口的路檢盤查並不是偶然的，是先有線報才
    追蹤他們，後來發生衝撞，就對蕭崑泰、游思賢車子開槍，
    追到法院附近就追丟了。在路檢攔查之前已經先得到情資發
    現他們的聚集點是在臺中縣霧峰鄉○○路的一處鐵工廠，跟
    丟後伊等就回到丁台路工廠附近埋伏守候。蕭崑泰跟游思賢
    2 人剛被查獲之初並未供出他們買毒的來源，是後來經檢察
    官指揮借提訊問多次的期間，他們二人才供出買毒的來源等
    語（見原審卷第156至159頁）。
  (四)上開證人乙○○、蕭崑泰、游思賢對於故意誣陷被告販毒予
    蕭崑泰、游思賢之經過情節互核相符，且有被告使用之0000
    000000號電話通聯紀錄可佐，另證人即偵查佐劉仕傑亦證稱
    ：蕭崑泰、游思賢他們 2人供出買毒來源是被告時，同時在
    場聽得到對方的談話，且他們從借提出來至借提回去之間，
    其 2人均有交談等情，堪認被告辯稱：蕭崑泰、游思賢等人
    於95年12月28日被警察逮捕，懷疑是伊跟警察通風報信，因
    此誣陷伊販賣毒品給他們等情，尚非全然無據。雖證人蕭崑
    泰、游思賢於 96年12月3日原審審理時之證詞，關於第幾次
    借提時決定要指證被告、借提時是否提到要指證被告販賣何
    種毒品、是否提到販賣地點、次數等節有所不一，然證人蕭
    崑泰、游思賢2人係於96年1月4日警詢時第1次指證被告販毒
    ，距離 96年12月3日到原審作證時，已有11個月之久，其間
    其2人因本案及另2案歷經數次借提及警詢，實難責其就上開
    細節記憶清楚，況參諸證人蕭崑泰、游思賢於 96年12月3日
    原審審理時之筆錄，其 2人關於第幾次借提時決定要指證被
    告、借提時是否提到要指證被告販賣何種毒品及是否提到販
    賣地點、次數等問題，其 2人均先回答「忘記了」而無法具
    體指陳，是不能就證人蕭崑泰、游思賢於原審審理時有些微
    證詞不符，即遽以認定其二人全部證詞均不可採。又證人蕭
    崑泰、游思賢於原審審理均證稱：聽警察說是丁○○檢舉（
    咬）伊等，伊等才會說丁○○販賣毒品等語，與證人即於96
    年1月4日製作該 2位證人警詢筆錄之偵查佐劉仕傑於原審審
    理時證稱：伊並未暗示蕭崑泰、游思賢係被告丁○○提供線
    報等語不符，惟證人蕭崑泰、游思賢僅稱「聽警察說」，並
    未指明何位警察，再徵諸證人蕭崑泰、游思賢2人 96年1月4
    日指述被告販毒之2份警詢筆錄（見中分四偵字第096000405
    2號警卷第12至14頁、第 16至18頁），就問話內容部分完全
    相同，答話內容關於指證被告特徵、住處特徵、聯絡方式亦
    完全一致，顯係互相拷貝內容而製作，是尚難認證人蕭崑泰
    、游思賢所稱：聽警察說是丁○○檢舉（咬）伊等乙節不實
    而為被告不利之認定，均併此敘明。
  (五)證人蕭崑泰自95年12月28日為警查獲後，關於其施用毒品之
    來源先後於本案及另案指稱如下：
  (1)於95年12月28日另案第 1次警詢時供稱：伊有施用毒品安非
    他命，安非他命是向一名綽號「阿華」之男子購得，每包安
    非他命係以 2千元之價格向「阿華」男子購得，每次都是伊
    主動至南投縣埔里鎮一家不知名之遊藝場內找「　阿華」男
    子購買，向他購買2次左右等語（見中分四偵字第095010059
    8號警卷第7至8頁）。
  (2)於96年1月4日警詢時指稱：伊都是在臺中縣太平市○○路32
    1號 1、2樓客廳向一名姓名叫「丁○○」的女子購買安非他
    命，每次購買 1錢，價格為1萬5千元，共向「丁○○」購買
    安非他命3至4次，最近一次是於95年12月中旬，向她購買半
    錢，價格為1萬2千元等語（見96年偵字第930號偵卷第76 至
    77頁、中分四偵字第0960004052號警卷第12至14頁）。
  (3)於96年2月7日另案偵查時以證人身分具結證稱：伊施用的安
    非他命是曾民宏免費拿給伊用的，在95年10月到12月這段時
    間給的，約有過 3、4次，每次都拿1克多。游思賢在丁台路
    的工廠有向曾民宏買海洛因，伊至少看過3、4次以上，游思
    賢當場付現金給曾民宏，最少都買半錢至四分之一錢，每次
    都拿 8、9千至1萬元不等的現金給曾民宏，伊看到的期間也
    是在10到12月等語（見96年偵字第930號偵卷第181、182、1
    84頁，96年偵字第4496號偵卷第8、9、11頁，96年偵字第50
    04號偵卷第5、6、8頁，96年偵字第4258號偵卷第30、31、3
    3頁）。
  (4)於96年3月9日本案偵查時具結證稱：伊是從95年10月份開始
    向丁○○買安非他命，最後一次購買是12月份下旬，買了半
    錢，是在她太平住處，她算我 5千元。我前後和她買了很多
    次安非他命，約有5、6次，每次交易地點都一樣，其他各次
    向她買半錢或一錢，重量不等，她一錢算我1萬2千元，半錢
    算6千元，最後一次算伊5千元。95年12月中旬那次是伊和游
    思賢一起去丁○○太平住處，游思賢以6、7千元向她購買四
    分之一錢或半錢海洛因等語（見96年偵字第5980號偵卷第17
    至18頁）。
  (六)證人游思賢自95年12月28日為警查獲後，關於其施用毒品之
    來源於本案及另案先後指稱如下：
  (1)於95年12月28日另案第 1次警詢筆錄供稱：伊最近沒有施用
    毒品等語（見中分四偵字第0950100598號警卷第22頁）。
  (2)於96年1月4日警詢時指稱：伊都是在臺中縣太平市○○路32
    1號 1、2樓客廳向一名姓名叫「丁○○」的女子購買海洛因
    ，每次購買半錢，價格1萬2千元，購買2至3次，最近一次是
    在95年12月中旬向「丁○○」購買海洛因半錢，價格為1萬2
    千元等語（見 96年偵字第930號卷第80至81頁、中分四偵字
    第0960004052號警卷第16至18頁）。
  (3)於96年2月7日另案偵查時以證人身分具結證稱：伊施用毒品
    來源是跟曾民宏買的，在 95年10月到12月中旬，向他買了7
    、8次海洛因毒品，每次都固定買半錢，大約1萬元左右，每
    次都付現，大都在丁台路 545號工廠內交易，也曾去過大里
    市的汽車旅館。伊二人在丁台路工廠交易海洛因毒品時，蕭
    崑泰曾經在場許多次。伊也有看過曾民宏拿安非他命給蕭崑
    泰吃免費的好幾次，都在10月到12月份期間等語（見96年偵
    字第930號偵卷第187頁，96年偵字第4496號偵卷第14頁，96
    年偵字第5004號偵卷第12頁，96年偵字第4258號偵卷第37頁
    ）。
  (4)於96年3月9日本案偵查時具結證稱：伊於95年10月份12月中
    旬這段期間，跟丁○○買海洛因毒品，前後跟她購買7、8次
    ，每次至少買半錢以上，價格都在 1萬至1萬5千元之間，交
    易地點有時在霧峰丁台路 545號工廠，有時去她住的臺中市
    ○○路的賓館七樓，店名黎閣賓館，也有去過她太平東平路
    交易。最後一次在12月中旬，伊跟蕭崑泰一起去她太平住處
    ，只有伊買海洛因半錢，價格1萬1千元或1萬2千元等語（見
    96年偵字第5980號偵卷第20至21頁）。
  (七)觀之證人蕭崑泰、游思賢上開供述，可知證人蕭崑泰依訊問
    時間先後，先謂其施用之安非他命係向綽號「阿華」之男子
    購得，繼謂向被告購買，又謂係曾民宏免費提供，復謂向被
    告所購買，且先後供稱向被告購買或由曾民宏提供安非他命
    之期間完全相同；證人游思賢依訊問時間先後，先否認其有
    施用毒品，繼謂向被告購買海洛因，又謂向曾民宏購買海洛
    因，復謂向被告購買海洛因，且其前後供稱向曾民宏、被告
    購買海洛因之期間、次數及提到在丁台路工廠交易等情節則
    幾乎完全相同。其 2人就毒品施用來源，均前後供述不一，
    更迭反覆，且同一天訊問均指證同一人，不同次訊問則又指
    向另一人，顯有架禍他人之嫌疑。再參以證人蕭崑泰於警詢
    及偵查 2次指述向被告購買安非他命之情節，就購買次數（
    有謂3、4次，有謂5、6次）、每次購買之數量及價格（有謂
    每次購買 1錢，價格為1萬5千元，有謂每次買半錢或一錢，
    價格一錢 1萬2千元，半錢6千元）、最後一次購買之時間及
    價格（有謂95年12月中旬，價格1萬2千元，有謂12月份下旬
    ，買了半錢，算 5千元）均不一致。證人游思賢於警詢及偵
    查2 次指述向被告購買海洛因之情節，就購買次數（有謂 2
    、3次，有謂 7、8次）、購買地點（有謂均在臺中縣太平市
    ○○路 321號1、2樓客廳購買，有謂除上址外，也會去霧峰
    鄉○○路 545號工廠或臺中市○○路黎閣賓館購買）、每次
    購買之數量及價格（有謂每次購買半錢，價格為1萬2千元，
    有謂每次買半錢以上，價格都在1萬至 1萬5千元之間）亦不
    一致，且差異甚大。又證人游思賢所稱：最後一次在95年12
    月中旬跟蕭崑泰一起去向被告購買海洛因半錢，價格1萬1千
    元或1萬2千元等語，亦與證人蕭崑泰所稱：95年12月中旬那
    次是伊和游思賢一起去被告太平住處，游思賢以6、7千元向
    被告購買四分之一錢或半錢海洛因等語不符。其 2人先後指
    證向被告購買毒品之情節，不謹前後嚴重不符，且彼此供證
    亦不相同，而存有極大瑕疵與矛盾，要難採為被告販賣毒品
    之積極證據。
  (八)至證人蕭崑泰雖曾於另案95年12月28日檢察官偵查時供稱：
    伊等去建成路及樂業路口，要跟綽號「阿姐」的人（指被告
    丁○○）拿毒品，後來沒有拿到毒品等語（見96年偵字第93
    0號偵卷第18頁），證人游思賢於另案 95年12月28日檢察官
    偵查時亦供稱：蕭崑泰跟伊說要向一位大姐購買安非他命，
    相約在臺中縣霧峰鄉○○路 545號環亞公司內交易，後來改
    約在臺中市○區○○路與樂業路口交易毒品，但最後沒有與
    大姐交易毒品等語（見中分四偵字第0950100598號警卷第18
    頁）。上開供述縱係屬實，僅能證明95年12月28日證人蕭崑
    泰有與被告相約拿取毒品，惟被告當日並未交付毒品予蕭崑
    泰，且上開事實並無法作為證人蕭崑泰、游思賢指述被告於
    95年10月至12月間販賣毒品之證據。另被告持用之門號0000
    000000號行動電話與蕭崑泰持用之門號0000000000號行動電
    話於95年11月、12月間固通話往來頻繁，有通聯紀錄附卷可
    稽（見原審卷第19至34頁），惟彼此通話內容為何並不明確
    ，且自95年11月14日至95年12月7日期間，上開2支行動電話
    即有9日達39次之通話紀錄，與證人蕭崑泰指述於 95年10月
    至12月間撥打被告持用之0000000000號行動電話，向被告購
    買毒品3、4次或5、6次之情不相符合，是自不能以上開通聯
    紀錄佐證被告確有販賣毒品予蕭崑泰等人之事實。又被告為
    警扣得海洛因5包、甲基安非他命 7包、瓶罐3個、扭蛋及腰
    包各 1個等物，因被告自己即有施用第一級毒品海洛因及第
    二級毒品甲基安非他命之前科紀錄，有臺灣高等法院被告前
    案紀錄表在卷可據，是自不能以扣得上開非屬鉅量之毒品，
    即遽認被告有販賣毒品之行為。另扣得現金1萬5千元，亦無
    任何確切證據證明係被告販賣毒品所得之金錢。
五、綜上所述，本件並無積極證據足資證明被告丁○○有何檢察
    官所指上開販賣第一、二級毒品犯行，因此被告辯稱：蕭崑
    泰、游思賢 2人誤認伊報警抓他們，才會挾怨報復，故意誣
    陷伊販賣毒品給他們等語，尚堪採信。本件既不能證明被告
    犯罪，自應為無罪之諭知。檢察官上訴意旨認被告構成販賣
    毒品罪應採1罪1罰等語，並無理由。被告上訴否認販賣第一
    、二級毒品犯行，為有理由，原審對被告予以論罪科刑，尚
    有未合，應由本院將原審判決撤銷，改諭知被告無罪之判決
    ，以昭審慎。
據上論結，應依刑事訴訟法第369條第1項前段、第364條、第301
條第1項，判決如主文。
本案經檢察官甲○○到庭執行職務。
中　　華　　民　　國　　94　　年　　6 　　月　　11　　日
            刑事第八庭　審判長法　官  羅  得  村
                         　   法　官  劉  榮  服
                              法  官  張  靜  琪
上列正本證明與原本無異。
檢察官得上訴
如不服本判決應於收受送達後十日內向本院提出上訴書狀，其未
敘述上訴之理由者並得於提起上訴後十日內向本院補提理由書（
須附繕本）。
                              書記官  陳  俞  豪
中　　華　　民　　國　　97　　年　　6 　　月　　11　　日
